---
title: "CorrigeDataCamp"
author: "FJavierBailachCastilla"
date: "`r Sys.Date()`"
output: html_document
---

```{r setup, include=FALSE}
knitr::opts_chunk$set(echo = TRUE)
```



###LIBRERÍAS###
```{r}
library(tidyr)
library(readxl)
library(dplyr)
library(writexl)
```


CARGA DE DATOS: ruta relativa
uso : https://regex101.com/

```{r}
data <- read_excel("data/AlumnosTD25_26.xlsx")

archivos <- list.files("data/archivos")

nombres <- (list.files("data/archivos/", 
                              pattern = "assignsubmission_file$", TRUE))

nombres
```

Extrae los apellidos del usuario de la ruta del fichero de puntuaciones (strsplit)
```{r}
apellidos <- nombres %>% unlist() %>% strsplit(",") %>% sapply("[", 1) 
#extraigo elementos por índice "[", selecciono el primer indice (1)
apellidos
```

Importa el fichero puntos.txt y extrae la puntuación obtenida (readlines).

ejemplo python:

puntos <- numeric(length(archivos))

for (i in seq_along(archivos)) {
  ruta <- paste0("data/archivos/", archivos[i], "/puntos.txt")
  puntos[i] <- as.numeric(readLines(ruta))
}

``
```{r}
rutas <- paste0("data/archivos/", archivos, "/puntos.txt")

puntos <- sapply(rutas, function(ruta) {
    if (file.exists(ruta)) {as.numeric(readLines(ruta, warn = FALSE))
  } else {NA}})

puntos_valor <- sapply(puntos, function(x) {
  if (length(x) >= 1) {
    as.numeric(x[1])
  } else {
    NA
  }
})

(puntos_valor <- unname(puntos_valor))

```


DATA.FRAME:

```{r}

evalua_df <- data.frame(
  apellidos = apellidos,
  puntos_valor    = puntos_valor,
  NomFile   = ifelse(is.na(puntos_valor), NA, "puntos.txt"),
  Puntos_char    = as.character(puntos_valor),
  stringsAsFactors = FALSE
)

evalua_df <- evalua_df %>% arrange(apellidos)

#UNIR DATAFRAMES

alumnos_df <- data
colnames(alumnos_df) <- c(
  "nombre",
  "apellidos",
  "usuario",
  "ID",
  "correo"
)

(colnames(alumnos_df))
(colnames(evalua_df))

final_df <- alumnos_df %>% left_join(evalua_df, by =c("apellidos"= "apellidos"))
final_df
```

GUARDADO:
```{r}
write_xlsx(evalua_df, "NotasRIntermedio.xlsx")
write_xlsx(final_df, "AlumnosNotas.xlsx")

```

